# 同控下出售

提问人：eeeelson 时间：2021-08-16 14:24:00
A公司系B公司的母公司，B公司将其名下子公司C公司出售给A公司。
B公司单独出合并报表，则在B公司合并报表层面出售C公司取得的对价和C公司持续计算的可辨认净资产公允价值的差额计入什么科目？投资收益还是资本公积？

回答人：chenyiwei
在交易价格公允的前提下，B公司个别报表和合并报表层面仍可正常确认C公司的处置损益，无需将交易差额计入资本公积。